【裁判字號】    95,台上,3597
【裁判日期】    950629
【裁判案由】    妨害自由
【裁判全文】
最高法院刑事判決            九十五年度台上字第三五九七號
    上  訴  人  甲○○
    選任辯護人  翁方彬律師
    上  訴  人  乙○○
上列上訴人等因妨害自由案件，不服台灣高等法院中華民國九十
五年四月七日第二審判決（九十五年度上訴字第五一九號，起訴
案號：台灣桃園地方法院檢察署九十三年度偵字第五０三五、六
二二一、七一００、一二八三六、一三三五三號），提起上訴，
本院判決如下：
    主  文
上訴駁回。
    理  由
甲○○部分：
按刑事訴訟法第三百七十七條規定，上訴於第三審法院，非以判
決違背法令為理由，不得為之。是提起第三審上訴，應以原判決
違背法令為理由，係屬法定要件。如果上訴理由狀並未依據卷內
訴訟資料，具體指摘原判決不適用何種法則或如何適用不當，或
所指摘原判決違法情事，顯與法律規定得為第三審上訴理由之違
法情形，不相適合時，均應認其上訴為違背法律上之程式，予以
駁回。本件原判決撤銷第一審不當之判決，仍處上訴人甲○○以
非法方法剝奪人之行動自由罪刑。已詳認定犯罪事實之依據及
憑以認定之理由，從形式上觀察，原判決並無任何違背法令之處
。共同被告簡國興、顏敏宏已在第一審轉換為證人，並經交互詰
問，其等所述，自可採為證據。至共同被告陶復忠雖未經上述程
序，其所供不具證據能力，惟捨此部分，依現存證據，仍應為同
一認定，自與判決本旨不生影響。至另未扣案之不具殺傷力玩具
手槍二把，無法證明已否滅失，且屬裁量沒收範圍，原判決未予
宣告沒收，難指為違法，而上訴意旨指摘此部分，本屬不利甲○
○之事項，亦與上訴制度本旨違背。其餘上訴意旨置原判決之論
於不顧，執詞對原審採證認事之職權行使，任意指摘，難謂已
符合首揭法定上訴要件，其上訴違背法律上之程式，應予駁回。
乙○○部分：
查第三審上訴書狀，應敘述上訴之理由，其未敘述者，得於提起
上訴後十日內補提理由書於原審法院，已逾上述期間，而於第三
審法院未判決前仍未提出上訴理由書狀者，第三審法院應以判決
駁回之，刑事訴訟法第三百八十二條第一項、第三百九十五條後
段規定甚明。本件上訴人乙○○部分，不服原審判決，於民國九
十五年四月二十五日提起上訴，並未敘述理由，迄今逾期已久，
於本院未判決前仍未提出，依上開規定，其上訴自非合法，應予
駁回。
據上論結，應依刑事訴訟法第三百九十五條，判決如主文。
中    華    民    國  九十五  年    六    月  二十九  日
                      最高法院刑事第三庭
                          審判長法官  謝  家  鶴
                                法官  花  滿  堂
                                法官  陳  世  淙
                                法官  洪  佳  濱
                                法官  林  秀  夫
      本件正本證明與原本無異
                                      書  記  官
中    華    民    國  九十五  年    七    月   十二   日
                                                      Ｋ


司法院資訊處製作；財團法人民間司法改革基金會備份。
